【裁判字號】    98,訴,803
【裁判日期】    980603
【裁判案由】    毒品危害防制條例
【裁判全文】
臺灣臺北地方法院刑事判決               98年度訴字第803號
公  訴  人  臺灣臺北地方法院檢察署檢察官
被      告  甲○○
上列被告因違反毒品危害防制條例案件，經檢察官提起公訴（98
年度毒偵字第704號），被告於準備程序中就被訴事實為有罪之
陳述，經本院合議庭當庭裁定由受命法官獨任行簡式審判程序，
判決如下：
    主    文
甲○○施用第一級毒品，處有期徒刑捌月，扣案之第一級毒品海
洛因壹包（毛重零點肆壹貳零公克，淨重零點貳壹壹肆公克）沒
收銷燬之，空包裝袋壹個沒收；又施用第二級毒品，處有期徒刑
伍月；應執行有期徒刑壹年，扣案之第一級毒品海洛因壹包（毛
重零點肆壹貳零公克，淨重零點貳壹壹肆公克）沒收銷燬之，空
包裝袋壹個沒收。
    犯罪事實
一、甲○○前因施用毒品案件，經臺灣板橋地方法院以95年度毒
    聲字第2236號裁定送勒戒處所觀察勒戒，並於96年1月4日因
    無施用傾向釋放出所，並經臺灣板橋地方法院檢察署檢察官
    以95年度毒偵字第7926號不起訴處分確定。再於97年8月19
    日因施用毒品案件，經臺灣士林地方法院以97年度士簡字第
    1177號判決處有期徒刑3月確定，並於98年2月22日入監服刑
    （於本案不構成累犯）。詎甲○○仍不知悔改，復於前案觀
    察勒戒執行完畢後5年內，分別基於施用第一級毒品海洛因
    及第二級毒品甲基安非他命之犯意，先於98年2月21日某時
    許，在臺北縣汐止市○○街44巷1號4樓住處，以將第一級毒
    品海洛因至於香菸內方式，施用第一級毒品海洛因一次；並
    於同日某時許，在上開住處，以將第二級甲基安非他命置於
    鋁箔紙上燒烤之方式，施用第二級毒品甲基安非他命一次。
    嗣於98年2月22日0時許，因甲○○經另案通緝，為警在臺北
    市○○區○○路2段366巷90號前查獲，並扣得第一級毒品海
    洛因1包（毛重0.4120公克，驗餘淨重0.2114公克），經警
    採集其尿液檢體送驗呈嗎啡、甲基安非他命陽性反應，始查
    悉上情。
二、案經臺北市政府警察局松山分局報告臺灣臺北地方法院檢察
    署檢察官偵查起訴。
    理  由
一、本件被告所犯非死刑、無期徒刑或最輕本刑有期徒刑3年以
    上之罪，亦非高等法院管轄第一審案件，且於準備程序進行
    中，被告先就被訴事實為有罪之陳述，經告知被告簡式審判
    程序之旨，並聽取檢察官、被告之意見後，本院合議庭裁定
    由受命法官進行簡式審判程序，是本件之證據調查，依刑事
    訴訟法第273條之2規定，不受同法第159條第1項、第161條
    之2、第161條之3、第163條之1及第164條至第170條規定之
    限制，合先敘明。
二、上揭犯罪事實，業據被告甲○○於本院審理時坦承不諱，而
    被告於98年2月22日經警查獲時所採集尿液，經送台灣尖端
    先進生技醫藥股份有限公司以氣相層析質譜儀分析法鑑驗結
    果，呈鴉片類及安非他命類陽性反應，此有該公司98年3月4
    日濫用藥物檢驗報告、偵辦毒品案件尿液檢體委驗單各1紙
    附卷可稽（見偵查卷第50頁、第42頁），並有臺北市政府警
    察局松山分局搜索扣押筆錄、扣押物品目錄表、照片2張可
    資佐證（見偵查卷第18至21頁、第24頁），另扣案之白色粉
    末經鑑定結果，確為第一級毒品海洛因等情，亦有交通部民
    用航空局航空醫務中心毒品鑑定書在卷可稽（見偵查卷第41
    頁），是被告自白施用第一級毒品海洛因及第二級毒品甲基
    安非他命，應認與事實相符，而可採信。再查，被告有事實
    欄一所載施用毒品行為經觀察勒戒執行完畢，又於前揭觀察
    勒戒執行完畢後之5年內，分別因再犯施用毒品行為經追訴
    處罰等情，有臺灣高等法院被告前案紀錄表可按。本件被告
    施用行為係在前揭觀察勒戒執行完畢5年內再犯同條例第10
    條施用毒品罪者，依同條例第23條第2項規定，檢察官則應
    依法追訴。從而，本案事證明確，被告施用第一級、第二級
    毒品犯行洵堪認定，應依法論科。
三、按海洛因、甲基安非他命為毒品危害防制條例所稱之第一級
    及第二級毒品，觀諸該條例第2條第2項第1款、第2款規定甚
    明。核被告所為，係犯毒品危害防制條例第10條第1項之施
    用第一級毒品罪、同條第2項之施用第二級毒品罪。其施用
    前後持有海洛因及施用前持有甲基安非他命之低度行為，應
    分別為施用之高度行為所吸收，各不另論罪。又被告施用海
    洛因及甲基安非他命犯行，所施用之方式不同，犯意個別，
    應分論併罰。爰審酌被告素行，前因施用毒品案件，經法院
    裁定送觀察、勒戒後，竟仍無法戒除毒癮，復又再施用毒品
    ，惟念其施用毒品乃戕害個人身心健康，尚未危及他人，其
    犯罪之動機、目的、手段、施用時間、施用方式及其智識程
    度、犯後坦認犯行，態度良好等一切情狀，量處如主文所示
    之刑，並定應執行刑，以示懲儆。另就查獲扣案之第一級毒
    品海洛因1包（毛重0.4120公克，驗餘淨重0.2114公克），
    屬違禁物，不問屬於犯人與否，應依毒品危害防制條例第18
    條第1項之規定，沒收銷燬之；另扣案之包裝袋1個，有防止
    毒品裸露、逸出及潮濕之功用，並便於攜帶使用，為供被告
    犯罪所用之物，且屬被告所有，應依刑法第38條第1項第2款
    之規定宣告沒收。
據上論斷，應依刑事訴訟法第273條之1第1項、第299條第1項前
段，毒品危害防制條例第10條第1項、第2項、第18條第1項，刑
法第11條前段、第51條第5款、第38條第1項第2款，判決如主文
。
本案經檢察官杜慧玲到庭執行職務。
中    華    民    國    98    年     6    月     3    日
                  刑事第十庭  法  官    呂煜仁
上正本證明與原本無異。
如不服本判決應於收受送達後10日內向本院提出上訴書狀，並應
敘述具體理由；其未敘述上訴理由者，應於上訴期間屆滿後20日
內向本院補提理由書（均須按他造當事人之人數附繕本）「切勿
逕送上級法院」。
                              書記官    曹尚卿
中    華    民    國    98    年    6     月    3     日
附錄本案論罪科刑法條全文：
毒品危害防制條例第10條
施用第一級毒品者，處六月以上五年以下有期徒刑。
施用第二級毒品者，處三年以下有期徒刑。


司法院資訊處製作；財團法人民間司法改革基金會備份。
